【裁判字號】    99,台上,919
【裁判日期】    990210
【裁判案由】    違反貪污治罪條例
【裁判全文】
最高法院刑事判決              九十九年度台上字第九一九號
上  訴  人  甲○○
選任辯護人  尤伯祥律師
上  訴  人  乙○○
選任辯護人  李文欽律師
上列上訴人等因違反貪污治罪條例案件，不服台灣高等法院中華
民國九十八年十一月十七日第二審判決（九十七年度上訴字第一
０九五號，起訴案號：台灣新竹地方法院檢察署九十四年度偵字
第三七二四號、第三七二五號、第六二九二號、九十五年度偵字
第三四０號、第一一五六號），提起上訴，本院判決如下：
    主  文
原判決關於乙○○違反貪污治罪條例及甲○○部分均撤銷，發回
台灣高等法院。
    理  由
本件原判決認定：上訴人甲○○係行政院海岸巡防署海洋巡防總
局第十二海巡隊即新竹海巡隊（下稱新竹海巡隊）副隊長，上訴
人乙○○為新竹海巡隊偵緝組隊員，二人均負責查緝海域、海岸
、河口與非通商口岸之走私案件，為依法令服務於國家機關，而
具有法定職務權限之公務員。黃為成係新竹地區之漁船船東，經
營永昇發號、永昇號、永昇發６號、永昇發１２６號、永昇發１
２８號等五艘漁船（船籍皆在台中，以黃為成之母洪春蘭名義登
記為所有人），吳進平、葉明華則為黃為成所有上開船隻之小股
東（黃為成有百分之九十股份）。因新竹地區附近沿海之漁獲量
，於民國九十三年間已因大量捕抓而銳減，漁民為求生計，駕船
出海後多係在公海地區直接向大陸籍船隻購買魚貨，再走私回台
販售，而上訴人等亦均明知上情，乃認為有機可乘，即以其對於
進入新竹地區南寮漁港之漁船有檢查權而要脅擁有多艘漁船之船
東黃為成，分別基於對於違背職務之行為收受不正利益之故意，
為下列不法犯行：(一)、乙○○於九十三年九月間某日，在新竹地
區某海產餐廳與友人用餐時，打電話通知黃為成來餐廳付帳，黃
為成因經營之多艘漁船經常進出南寮漁港而不敢不從，即依指示
至乙○○飲宴之餐廳為乙○○付款一次，約新台幣（下同）一萬
元，乙○○於黃為成給付該次餐費後，於九十三年九月間即對黃
為成所有之漁船進入港區時，僅為例行性檢查或不檢查，對於漁
船上有非法走私大陸地區魚貨之違法行為，故意不予取締，而為
違背職務之行為。嗣乙○○雖仍多次打電話找黃為成至餐廳付帳
，惟為黃為成所拒，乙○○始因而作罷。(二)、甲○○基於對於違
背職務之行為，收受不正利益之概括犯意，自九十三年十月間起
，至同年十二月間，多次在新竹地區之餐廳與朋友飲宴或在酒店
、ＫＴＶ與朋友飲酒作樂時，打電話予黃為成，假藉要介紹海巡
隊員給大家認識為由，命黃為成至其飲宴之餐廳或飲酒作樂之酒
店、ＫＴＶ等處付帳，黃為成因所有之多艘漁船經常在甲○○負
責之新竹南寮漁港區進出，而甲○○當時又任新竹海巡隊副隊長
職務，對漁船檢查有相當權力，故不敢不從，乃均依甲○○指示
至餐廳、酒店、ＫＴＶ等處，為甲○○付帳，約一星期二次，地
點分別為新竹市南寮地區之大螃蟹海鮮餐廳、新竹漁港餐廳、醉
八仙餐廳、新竹市金錢豹酒店、新竹市Ｖ—ＭＩＸ  ＫＴＶ、百
老匯汽車旅館ＫＴＶ等處，每次消費款約一萬元至三萬元不等，
前後共計約二十萬元。黃為成於赴會時，有時亦會帶同知情之股
東吳進平同往，吳進平亦因畏懼甲○○對漁船有檢查權而未異議
。且吳進平於同行時，亦曾為甲○○給付消費帳款三次，即大螃
蟹海鮮餐廳之用餐費用一萬四千元、新竹市Ｖ—ＭＩＸ  ＫＴＶ
之小姐坐費用八千元（該次消費之ＫＴＶ包廂費係黃為成支付
）及百老匯汽車旅館ＫＴＶ費用約一萬元。嗣黃為成認甲○○宴
飲次數頻仍，難以支應，而於九十三年十二月中旬起，拒絕甲○
○；詎甲○○仍不知足，承上列違背職務收受不正利益之犯意，
於九十三年十二月二十九日晚間，打電話找黃為成之弟黃國盛，
黃國盛亦因投資黃為成之漁船事業，且因黃為成之故，知悉甲○
○打電話之真意，係邀約同往飲酒並代付帳款，原本不願理會，
惟因當時與黃為成另一股東葉明華同處，黃國盛告知葉明華上情
，因葉明華係透過黃國盛投資永昇號，畏懼甲○○對漁船有檢查
權，即勸黃國盛不要得罪甲○○，並表示願意同往代為付款，黃
國盛乃依葉明華之建議，於同日晚間八、九時打電話邀約甲○○
同往新竹市○○路三五五巷十號二樓之普羅酒店飲酒作樂，甲○
○並帶多名不知情之友人同往，俟飲畢欲離開酒店時，甲○○又
向葉明華、黃國盛表示要帶小姐出場，葉明華即代甲○○支付小
姐出場費一萬元，並於翌（三十）日，再至普羅酒店為甲○○支
付前一日之消費款二萬元，葉明華合計為甲○○支出其在普羅酒
店之消費款共三萬元。而甲○○於九十三年十月至同年十二月接
受黃為成及其股東招待期間，對黃為成所有漁船進入港區時，即
僅為例行性檢查或不予檢查，對於漁船上有非法走私大陸地區魚
貨之違法行為，故意不加取締，而為違背職務之行為。惟因黃為
成自九十三年（原判決誤載為九十四年）十二月底起，數度拒絕
甲○○之邀約，引起甲○○不滿，乃將此事告知乙○○，甲○○
、乙○○即自九十四年一月初起，利用渠二人之職權，對黃為成
所有進入南寮漁港之漁船加強檢查，甲○○並指示不知情之海巡
隊員，於檢查過程中以尖物戳刺魚貨。嗣於九十四年一月中旬某
日下午四、五時許，適黃為成所有之永昇發１２６號漁船進入南
寮漁港區，甲○○即親自帶隊檢查，致引起黃為成極度不滿，乃
通知漁會課長楊清江代向漁會總幹事吳進平反應，吳進平當場邀
集甲○○、楊清江等人至其辦公室會談，並另通知南寮漁港碼頭
區卸貨工人李天德到場，吳進平當場向甲○○稱：不要一直檢查
黃為成的船隻等語，甲○○見吳進平有示好之意，即稱：已令隊
員停止檢查，但是伊對黃為成非常不滿云云。吳進平見狀即表示
已在該漁會直銷中心二樓海產店安排宴席一桌宴請甲○○，因其
另有要事須先離開，特囑咐李天德招待，由楊清江作陪等語。李
天德當場見聞吳進平與甲○○之對話，以及吳進平亦趁隙告知當
日事件，係因永昇發號漁船船東黃為成拒絕長期宴請甲○○喝酒
而引起，知悉甲○○該日係藉船隻檢查權刁難船東黃為成，又因
吳進平交待其要招待甲○○，故於甲○○在上開直銷中心二樓餐
廳用餐完畢後，見甲○○未有離去之意，即提議續攤，甲○○亦
明知李天德僅係碼頭卸貨工人，無接受其宴請招待之必要，又承
前違背職務收受不正利益之犯意，明知李天德係畏懼於其任新竹
海巡隊副隊長之權勢，仍接受李天德之邀約，與不知情之友人多
人及李天德、楊清江等人，一起赴新竹市○○路之摩玲小吃店飲
酒，由李天德支付該次消費款，嗣李天德見甲○○仍無結束之意
，再帶渠等至金錢豹酒店，惟該酒店當日未有小姐到場，因甲○
○當場表示：「沒有小姐怎麼喝酒？」，以致未消費即行離開，
再由李天德引領甲○○等人，至新竹市○○路竹一大廈地下室有
小姐坐之奧斯卡酒店消費，李天德並為甲○○點呼小姐坐，
合計李天德當日所支付摩玲小吃店及奧斯卡酒店之消費款共計一
萬餘元。甲○○以此方式，違背其應予以取締走私魚貨之職務，
而收受不正利益等情。因將第一審判決諭知上訴人等被訴違反貪
污治罪條例均無罪部分撤銷，改判分別論處甲○○連續犯貪污治
罪條例之違背職務收受不正利益罪刑（處有期徒刑十一年，褫奪
公權六年）、乙○○犯貪污治罪條例之違背職務收受不正利益罪
刑（處有期徒刑五年，褫奪公權三年。減為有期徒刑二年六月，
褫奪公權一年六月）。固非無見（乙○○被訴洩漏國防以外秘密
罪嫌，經第一審諭知無罪，檢察官提起上訴，經原審駁回部分，
未據上訴已確定）。
惟查：（一）除刑事訴訟法有特別規定外，未受請求之事項予以
判決者，其判決當然違背法令，為該法第三百七十九條第十二款
所明定。又刑事訴訟法第二百六十七條規定，檢察官就犯罪事實
一部起訴者，其效力及於全部，係指已起訴之部分及未起訴之部
分，均應構成犯罪，並其間具有同一案件（即裁判上一罪或實質
上一罪）關係者而言，若起訴之事實不構成犯罪，縱認未據起訴
部分應構成犯罪，根本上既不生同一案件關係，即無一部效力及
於全部之問題。依起訴書犯罪事實欄之記載，本件檢察官係起訴
：「甲○○係新竹海巡隊副隊長，乙○○為新竹海巡隊偵緝組隊
員，二人均負責查緝海域、海岸、河口與非通商口岸之走私案件
，二人均明知新竹地區漁民黃為成、彭逢坤等人，均有從事大陸
地區漁產品之犯罪事實，依法本應予以取締查緝，共同基於對
於職務上之行為收受賄賂之概括犯意聯絡，自九十三年十月間起
，至同年十二月，前後多次與黃為成、黃國盛、葉明華、吳進平
等人共同前往新竹市南寮地區之大螃蟹海鮮餐廳、新竹市○○路
金錢豹酒店、新竹市Ｖ—ＭＩＸ  ＫＴＶ、新竹市普羅酒店等處
，並由黃為成、葉明華、吳進平等人點呼傳播小姐坐陪酒，而
收受性招待之不正利益。嗣後因證人黃為成等人無力負擔二人之
行賄費用，甲○○旋即指示新竹海巡隊之隊員加強取締證人黃為
成所有之『永昇發』系列漁船，藉以要脅黃為成，致黃為成生計
頓時陷入困境，而相對亦影響為其從事碼頭卸貨工作之碼頭工人
李天德。故於九十四年一月間某日，甲○○正帶隊執行查緝永昇
發漁船涉嫌從事走私大陸地區漁貨時，新竹區漁會總幹事吳進平
見狀先邀約甲○○上樓泡茶聊天而暫時停止查緝，又旋即撥電話
通知李天德赴新竹區漁會辦公室相談，待李天德到場後，吳進平
即暗示李天德要好好招待甲○○，否則甲○○持續查緝永昇發系
列之漁船，對其碼頭工作亦有所影響。李天德耳聞吳進平之交代
，一時之間迫於無奈，且為阻止甲○○旋查緝永昇發漁船之目的
，只好偕同新竹區漁會楊清江課長、新竹海巡隊真實姓名年籍不
詳之查緝隊員、新竹市警察局真實姓名年籍不詳之警員數名，共
同前往新竹市摩玲小吃店、奧斯卡酒店、金錢豹酒店、維納斯酒
店等處飲酒作樂，並由李天德點呼酒店小姐坐檯，故甲○○遂以
此方式，而違背其職務上應予以取締私運魚貨之行為而收受不正
利益」等犯罪事實。則乙○○被訴對於職務上之行為收受不正利
益之時間，係自九十三年十月間起至同年十二月止，其方式乃與
甲○○基於共同對於職務上之行為收受賄賂之概括犯意聯絡，在
新竹市南寮地區之大螃蟹海鮮餐廳、新竹市○○路金錢豹酒店、
新竹市Ｖ—ＭＩＸ  ＫＴＶ、新竹市普羅酒店等處，而收受黃為
成、葉明華、吳進平等人點呼傳播小姐坐陪酒之性招待不正利
益。此與原判決論處乙○○罪刑之犯罪事實（即乙○○於九十三
年九月間某日，在新竹地區某海產餐廳與友人用餐時，打電話通
知黃為成來餐廳付帳，黃為成因經營之多艘漁船經常進出南寮漁
港而不敢不從，即依指示至乙○○飲宴之餐廳為乙○○付款一次
，約一萬元，乙○○於黃為成給付該次餐費後，於九十三年九月
間即對黃為成所有之漁船進入港區時，僅為例行性檢查或不檢查
，對於漁船上有非法走私大陸地區漁貨之違法行為，故意不予取
締，而為違背職務之行為），無論在犯罪時間（起訴書記載為九
十三年十月間起至同年十二月止，原判決認定係九十三年九月間
）、方式（起訴書記載係乙○○與甲○○共犯，原判決認定係乙
○○一人所為）及所收取之不正利益內容（起訴書記載為接受性
招待不正利益，原判決認定係收受代付餐費之不正利益）等部分
所為之認定，均非相同，二者並非同一案件；茲乙○○被訴之前
揭犯罪事實，既經原審認定不能證明而不構成犯罪（見原判決正
本第十八頁第十七行至第二四行），則未據起訴之乙○○於九十
三年九月間收受餐飲招待之不正利益部分，縱認應構成犯罪，亦
非起訴效力所及，法院不得逕行審理，原判決竟就前揭未據起訴
之事實，論處乙○○罪刑，顯有未受請求之事項予以判決之違法
。（二）「有調查、追訴或審判職務之人員，犯第四條第一項第
五款或第五條第一項第三款之罪者，加重其刑至二分之一」，為
貪污治罪條例第七條所明定。上引原判決事實認定如若無誤，則
上訴人等均係負有查緝海域、海岸、河口與非通商口岸走私案件
法定職務權限之人員，原判決既論渠等以貪污治罪條例第四條第
一項第五款之對於違背職務之行為收受不正利益罪名，則上訴人
等是否均屬有調查職務之人員﹖有否貪污治罪條例第七條應加重
其刑規定之適用﹖原審俱未審認、說明，自屬於法有違。（三）
上引原判決事實認定如若無訛，葉明華於九十三年十二月二十九
日為甲○○支付之普羅酒店消費款連同代甲○○支付之小姐出場
費，合計有三萬元；此與原判決援引作為判決基礎之證人劉得湘
於偵查中證稱：「（檢察官當庭提示六張男子照片供指認，其中
編號Ｃ係甲○○）我有印象葉明華有跟照片編號Ｃ的男子來酒店
消費，我特別有印象，是因為葉明華有說他是海巡署的，時間應
該是九十三年底、九十四年初的事，……這次總共消費了二萬多
元，含出場費及酒錢……葉明華就提前買單，並告訴我說要帶二
個小姐出場，問我多少錢，我就說九千六百元，其他的酒錢一萬
多元，葉明華說酒錢的部分明天再付，葉明華和黃國盛就先離開
了，……有聽到在場的人都叫照片編號Ｃ的人『周董』」（見原
判決正本第十三頁第一行至第十五行），顯非相符，有證據上理
由矛盾之違法。（四）貪污治罪條例第四條第一項第五款係規定
：「對於違背職務之行為，要求、期約或收受賄賂或其他不正利
益者，……」，則該罪名之行為態樣為「要求、期約或收受」，
且相對人對該公務員就違背職務之行為所為之要求、期約賄賂或
不正利益行為．是否允諾而為交付，亦應有自由決定之權，倘相
對人原無意交付賄賂或不正利益予該公務員，乃因該公務員藉勢
或藉端勒索，使被勒索之相對人心生畏怖而不得不交付，即應視
其交付財物與否，分別成立藉勢或藉端勒索財物之既遂或未遂犯
，此情節與貪污治罪條例第四條第一項第五款所規定之「對於違
背職務之行為，要求、期約或收受賄賂或其他不正利益」，顯然
有別。原判決事實認定：「上訴人等……認為有機可乘，即以其
對於進入新竹地區南寮漁港之漁船有檢查權而『要脅』擁有多艘
漁船之船東黃為成，分別基於對於違背職務之行為收受不正利益
之故意，為下列不法犯行……」、「黃為成因經營之多艘漁船經
常進出南寮漁港而『不敢不從』，即依指示至乙○○飲宴之餐廳
為乙○○付款一次，約一萬元」、「黃為成因所有之多艘漁船經
常在甲○○負責之新竹南寮漁港區進出，而甲○○當時又任新竹
海巡隊副隊長職務，對漁船檢查有相當權力，故『不敢不從』，
乃均依甲○○指示至餐廳、酒店、ＫＴＶ等處，為甲○○付帳，
約一星期二次」、「吳進平因『畏懼』甲○○對漁船有檢查權，
而未異議。且吳進平於同行時，亦曾為甲○○給付消費帳款三次
」、「黃國盛……知悉甲○○打電話之真意，係邀約同往飲酒作
樂並代付帳款，原本不願理會，惟因當時與黃為成另一股東葉明
華同處，黃國盛告知葉明華上情，因葉明華係透過黃國盛投資永
昇號，『畏懼』甲○○對漁船有檢查權，即勸黃國盛不要得罪甲
○○，並表示願意同往代為付款」，以及其理由援引作為判決基
礎之證人黃為成、吳進平、葉明華、黃國盛分別於偵查或第一審
證稱：「（幫甲○○付帳）時間都是在晚上，約九十三年十月到
十二月左右，約一個半月至二個月的時間，非常密集，一個星期
都有約二、三天，約共付了將近二十萬元，大部分都是以現金付
帳，……他們二人（指乙○○、甲○○）都是利用職權，如他們
找我喝酒，我們不去的話，他們就會放風聲，說大家走著瞧之類
的話，……甲○○的手法就是打電話給我說他在那裡，叫我過去
，而他與他同行的人都沒有付錢，我只好幫他付，因怕他隨時找
我們漁船的麻煩，後來我覺得受不了，就拒絕再為他付錢，我拒
絕了三次，他就跟我說：『你很不夠意思』，再來就是找我的麻
煩了，比方說在九十四年一月中旬，在一個星期內甲○○帶隊來
抽檢永昇發系列的漁船總計四、五次，對其他船東的漁船就照正
常慣例的一個月檢查一次」、「這是南寮漁港捕魚生態，南寮漁
港的魚貨都是大陸走私進來魚貨，到目前為止都這樣，所以『只
好任他宰割』……因為這些漁船捕撈的魚貨都不是合法的，……
續攤喝酒時，甲○○會說喝酒沒有女人，喝個屁，我們就會幫叫
女人，『不敢不叫』，……就是他請我去吃飯，我不去，連續兩
次之後，他就說我沒有意思，隔天之後他就開始密集去查我的船
，……我招待他的目的就是怕他找我麻煩」（黃為成部分）、「
我和黃為成替甲○○出吃飯、喝酒、叫小姐的錢，是怕他囉嗦，
因南寮地區的漁貨都是在公海向大陸漁民買的，新竹沿海的漁貨
產量非常少，都被大陸的鐵殼船圍起來，新竹的漁民沒有什麼魚
可以抓，都向大陸漁民在公海上買的，海巡隊非常清楚這個問題
，甲○○認識我們以後就以親友來訪或介紹同事認識為由，找黃
為成到餐廳，都是吃飯吃到相當的時間了，且吃完飯一定要續攤
，都不付錢，我們『只好去付』，……黃為成在拒絕甲○○的邀
約大概三次以後，隔二、三天之後甲○○就帶隊來抄永昇發號的
漁船，我記得曾有一個星期有四、五次的記錄，在九十四農曆年
前永昇發一個月被海巡隊臨檢至少有十次左右」、「甲○○太過
分，次數太頻繁，吃過飯之後又要喝酒又要叫小姐，漁民受不了
……」（吳進平部分）、「因為黃國盛告訴我甲○○常常打電話
找他，他都不接電話，我告訴他不接電話也不是辦法，就找他出
來吃一次飯，……不請甲○○吃飯、喝酒，魚貨會（用）叉子叉
都不可以賣」（葉明華部分）、「甲○○當晚打電話找我的意思
很明顯，我們經營的漁船是他管的，我們不敢得罪他」（黃國盛
部分）；如若俱屬無誤，則黃為成等人原本似無意依甲○○之要
求，為周某代付飲宴或小姐坐、出場等費用，祇是因畏懼甲○
○對漁船之檢查職權，且渠等若未依囑前往付款，周某即會放風
聲，說大家走著瞧之類的話，黃為成等人始因畏懼而不得不依周
某要求為彼代付上開費用；原審未就黃為成等人受前揭代付帳款
要求時之心理狀態，以及甲○○是否有藉勢、藉端為前述代付帳
款要求之情形，詳加調查審認，即遽認渠等係對於甲○○違背違
務之行為交付不正利益，而論甲○○以對於違背職務之行為收受
不正利益罪名，自屬於法有違；而此部分事實既屬不明，則本院
亦無從就該部分適用法律當否為法律上之判斷。（五）貪污治罪
條例第四條第一項第五款及第五條第一項第三款之期約或收受賄
賂罪，均係以他人有行求、期約或交付賄賂之事實為前提，若他
人所行求、期約或交付之物，並非本於行賄之意思，則該物即非
賄賂，自無行求、期約或收受賄賂可言。原判決事實係認定：「
甲○○接受李天德之邀約，與不知情之友人多人及李天德、楊清
江等人，一起赴新竹市○○路之摩玲小吃店飲酒，由李天德支付
該次消費款，嗣李天德見甲○○仍無結束之意，再帶渠等至金錢
豹酒店，惟該酒店當日未有小姐到場，因甲○○當場表示：『沒
有小姐怎麼喝酒？』，以致未消費即行離開，再由李天德引領甲
○○等人，至新竹市○○路竹一大廈地下室有小姐坐之奧斯卡
酒店消費，李天德並為甲○○點呼小姐坐，合計李天德當日所
支付摩玲小吃店及奧斯卡酒店之消費款共計一萬餘元」。惟證人
李天德於偵查中證稱：「我是碼頭管理員，與永昇發漁船沒有關
係，是黃為成的永昇發系列的漁船進港時要卸貨時，他會叫我去
做卸貨的工作，以領取報酬」、「當天下午漁會總幹事打電話找
我去他辦公室……總幹事有交待漁會的楊課長在直銷二樓海產店
有安排擺席一桌，叫我、副隊長、楊課長一起去吃，後來我看大
家都沒要走的意思，我就提議再到摩玲小吃店喝酒，甲○○還是
沒要結束的意思，所以我再邀他到金錢豹酒店，坐一會兒，因都
沒有小姐，甲○○就說沒有小姐怎麼喝，所以我才再帶甲○○去
奧斯卡酒店喝酒，有找小姐來坐，自摩玲小吃店到奧斯卡酒店
的錢是我出的」、「摩玲小吃店、金錢豹、奧斯卡都是我邀約的
，也是我付款的，漁會的楊清江課長全程都在場，在場的有甲○
○及其隊員、新竹市警察約二、三人」、「（問：為何要你付錢
？）因我是做工的，總幹事交待我要和他們喝酒，這不用交待，
也知道要請他們」、「因我們在碼頭做工，也是要靠船主，船主
叫我們做工，我們才有錢賺，而漁會對我又有影響力，既總幹事
交待個頭，我想尾應該也不用再讓人家交待了，所以我才會出錢
招待甲○○」（見偵他字第四三頁、第四四頁）。如若屬實，足
見李天德僅係碼頭管理員，與九十四年一月中旬遭甲○○率隊檢
查之永昇發１２６號漁船之船東黃為成或其他股東，並無密切關
係，其赴漁會總幹事室及事後陪甲○○等人飲宴、喝酒，乃受該
漁會總幹事吳進平囑咐之故，因赴摩玲小吃店、金錢豹酒店及奧
斯卡酒店喝酒，均係伊所邀約，伊又念及漁會總幹事吳進平之交
代，所以做東付款，則李天德有何行賄甲○○之動機？其招待甲
○○等人赴摩玲小吃店、金錢豹酒店及奧斯卡酒店等地喝酒及召
女坐，是否係本於對甲○○違背職務之行為行賄之意？抑或係
因漁會總幹事吳進平之交代而基於人情事故所為？仍待研求。以
上，或係上訴人等之上訴意旨所分別指摘，或屬本院應依職權調
查之事項，應認原判決關於乙○○違反貪污治罪條例及甲○○部
分均有撤銷發回更審之原因。又原判決理由內就上訴人等分別敘
明不另為無罪諭知部分（見原判決正本第十八頁、第十九頁），
基於審判不可分原則，均併予發回。
據上論結，應依刑事訴訟法第三百九十七條、第四百零一條，判
決如主文。
中    華    民    國  九十九  年    二    月    十    日
                      最高法院刑事第七庭
                          審判長法官  林  永  茂
                                法官  蘇  振  堂
                                法官  蕭  仰  歸
                                法官  林  立  華
                                法官  徐  昌  錦
本件正本證明與原本無異
                                      書  記  官
中    華    民    國  九十九  年    二    月  二十四  日
                                                      Ｅ

司法院資訊處製作；財團法人民間司法改革基金會備份。
